臺灣屏東地方法院刑事判決　　　　　　 100年度訴字第1110號
公　訴　人　臺灣屏東地方法院檢察署檢察官
被　　　告　陳文雄
上列被告因違反毒品危害防制條例案件，經檢察官提起公訴（10
0 年度毒偵字第1368號），本院於準備程序進行中，因被告就被
訴事實為有罪之陳述，經告知簡式審判程序意旨，並聽取公訴人
及被告之意見後，本院合議庭裁定由受命法官獨任依簡式審判程
序審理，判決如下：
    主  文
陳文雄施用第一級毒品，處有期徒刑柒月，扣案之注射針筒貳支
沒收銷燬之；又施用第二級毒品，處有期徒刑月。應執行有期
徒刑捌月，扣案之注射針筒貳支沒收銷燬之。
    事  實
一、陳文雄前於民國95年間因施用毒品案件，經本院以95年度毒
    聲字第362 號裁定送觀察、勒戒後，因認無繼續施用毒品傾
    向，於96年6 月12日執行完畢釋放出所，並由台灣屏東地方
    法院檢察署檢察官以96年度毒偵緝字第21號為不起訴處分確
    定。詎其仍不知戒除毒癮，於觀察、勒戒執行完畢釋放後5
    年內，竟基於施用第一級毒品之犯意，於100 年6 月18日凌
    晨0 時許，在屏東縣恆春鎮○○路之「金牌遊藝場」前，將
    第一級毒品海洛因置入其所有之針筒內，以注射方式施用第
    一級毒品1 次；於施用完畢第一級毒品海洛因後，復基於施
    用第二級毒品甲基安非他命之犯意，於同一地點，將第二級
    毒品甲基安非他命置入其所有之玻璃球內，以燒烤吸食煙霧
    之方式施用第二級毒品1 次。嗣於100 年6 月18日凌晨4 時
    20分許，駕駛懸掛FB-2413 號箱型車行經屏東縣恆春鎮○○
    路41號前時，因形跡可疑為警盤查後，在上開車內發覺注射
    針筒2 支，經徵其同意後採集尿液送驗，結果呈海洛因之代
    謝物嗎啡、甲基安非他命陽性反應，始悉上情。
二、案經屏東縣政府警察局恆春分局報告台灣屏東地方法院檢察
    署檢察官偵查起訴。
    理  由
一、本件被告陳文雄所犯係死刑、無期徒刑、最輕本刑為3 年以
    上有期徒刑以外之罪，其於準備程序就前揭被訴事實為有罪
    述，經受命法官告知簡式審判程序之旨，並聽取其與公訴人
    之意見後，本院認無不得或不宜改依簡式審判程序進行之情
    事，依刑事訴訟法第273 條之1 第1 項、第284 條之1 規定
    ，裁定本件由受命法官獨任進行簡式審判程序，合先敘明。
二、上揭犯罪事實，業據被告於警詢、偵訊及本院審理中坦承不
    諱；且被告於100 年6 月18日為警查獲後所採集之尿液，經
    屏東縣政府警察局恆春分局員警初步檢驗後，再送正修科技
    大學超微量研究科技中心以酵素免疫分析法及氣相層析質譜
    儀法檢驗，均呈嗎啡（即海洛因代謝後成分）及甲基安非他
    命之陽性反應，此有該研究中心100 年7 月7 日編號Ｚ00000
    0000號尿液檢驗報告、屏東縣政府警察局恆春分局辦理毒品
    危害防制條例案尿液送檢人真實姓名對照表、尿液初步檢驗
    報告單各1 份及初步檢驗照片2 幀在卷可稽。又查獲時扣案
    之注射針筒2 支，為被告所有供施用第一級毒品所用，業據
    其於本院審理時證述明確，而該2 支注射針筒經屏東縣政府
    警察局恆春分局員警初步檢驗，確實含有第一級毒品海洛因
    之成分乙節，亦有初步檢驗照片1 幀附卷可考。上述鑑驗結
    果，均係檢驗機關本於專業知識及以精密儀器或科學檢驗方
    法所得之結論，自可憑信，此外，並有卷附查獲施用毒品案
    件報告表1 份可參，綜上足認，本案事證明確，被告上開犯
    行，應堪認定。
三、被告前於95年間因施用毒品案件，經本院以95年度毒聲字第
    362 號裁定送觀察、勒戒後，因認無繼續施用毒品傾向，於
    96年6 月12日執行完畢釋放出所，並由台灣屏東地方法院檢
    察署檢察官以96年度毒偵緝字第21號為不起訴處分確定等情
    ，有台灣高等法院被告前案紀錄表1 份在卷可按，是被告已
    於觀察、勒戒執行完畢後5 年內再犯本件施用毒品案件，自
    應依法論罪科刑。
四、查海洛因及甲基安非他命分屬毒品危害防制條例第2 條第2
    項第1 款、第2 款所規定之第一級、第二級毒品，不得持有
    、施用，被告竟持以施用，是核其所為，係犯毒品危害防制
    條例第10條第1 項、第2 項之施用第一級、第二級毒品罪。
    其施用前持有海洛因及甲基安非他命之低度行為，為施用之
    高度行為所吸收，均不另論罪。被告所犯上開2 罪，犯意各
    別、行為互殊，應予分論併罰。爰審酌被告前因施用毒品案
    件，經觀察、勒戒後，仍不思悔改，徹底去除施用毒品之惡
    習，竟又施用毒品，顯其無戒絕毒品之意且繼續沈淪毒海之
    中，及兼衡其素行狀況、施用毒品對社會治安造成之危害，
    生活狀況、教育程度、犯後坦承犯行，態度尚佳、公訴人之
    求刑等一切情狀，分別量處如主文所示之刑並定應執行之刑
    。扣案被告所有供犯本次施用第一級毒品海洛因所用之注射
    針筒2 支，內含第一級毒品海洛因之成分，業如上述，而注
    射針筒因與其內毒品不可析離，應整體視同本件查獲之第一
    級毒品，併依毒品危害防制條例第18條第1 項前段規定，宣
    告沒收銷燬之。至本件被告施用第二級毒品所用之玻璃球1
    個，已遭被告用畢丟棄，業據其供承在卷，復無證據證明現
    仍存在，爰不為沒收之宣告。
據上論斷，應依刑事訴訟法273 條之1 第1 項、第299 條第1 項
前段，毒品危害防制條例第10條第1 項、第2 項、第18條第1 項
前段，刑法第11條、第51條第5 款，判決如主文。
本案經檢察官邱呂凱到庭執行職務
中    華    民    國   100    年    10    月    31    日
                  刑事第五庭    法  官  劉怡孜
以上正本證明與原本無異。
如不服本判決應於收受判決後10日內向本院提出上訴書狀，並
應敘述具體理由；其未敘述上訴理由者，應於上訴期間屆滿後
20日內向本院補提理由書（均須按他造當事人之人數附繕本）
「切勿逕送上級法院」。
中    華    民    國   100    年    10    月    31    日
                                書記官  薛慧茹
附錄本案論罪科刑法條：
毒品危害防制條例第10條
施用第一級毒品者，處6 月以上5 年以下有期徒刑。
施用第二級毒品者，處3 年以下有期徒刑。